

### Ismaël Christian DAOUDA ABASSI

TECHNICIEN SUPERIEUR EN GENIE ELECTRIQUE ET INFORMATIQUE



+229 96701733



daoudaabassichristian@gmail.com



Cotonou, BÉNIN

In

https://lnkd.in/eb6-G4hT

#### **PROFIL**

Après l'obtention de mon BAC en électrotechnique, j'ai orienté ma formation vers le génie électrique et informatique, aboutissant à l'obtention de ma licence. Pour répondre aux exigences dynamiques du marché, j'ai enrichi mon parcours en tant que stagiaire au sein de plusieurs entreprises locales. Au cours de cette expérience, j'ai eu l'opportunité de développer mes compétences pratiques et techniques, renforçant ainsi ma compréhension approfondie du génie électrique et informatique.

fil de cheminement Au mon professionnel, j'ai fait la connaissance de la Jeune Chambre Internationale (JCI), organisation bénévole. engagement au sein de la JCI m'a permis d'acquérir une précieuse expérience dans l'élaboration de projets, constitution d'équipes dédiées et les prises de responsabilité. Cette expérience bénévole a également contribué au développement compétences en leadership, lesquelles sont devenues indispensables dans mon parcours professionnel.

Aujourd'hui, fort de ces expériences variées, je suis prêt à relever de nouveaux défis et à apporter ma contribution en tant qu'entrepreneur spécialisé en génie électrique et informatique.

#### **LANGUES**

Anglais : lu, parlé, écritFrançais : lu, parlé, écrit

Yoruba : lu, parléFon : lu, Parlé

#### **EXPERIENCE PROFESSIONNELLE**

#### MB TECHNOLOGIE | TECHNICIEN ELECTRIQUE ET TELECOMMUNICATION

Mai 2023 - Mai 2024

1. Mission à l'Industrie Moulin d'Or d'Afrique :

Relever les données électriques puis concevoir le plan électrique en vue de l'obtention d'une certification à CONTRELEC pour l'industrie.

2. Mission à la FECECAM:

Réaliser les prises de terre et installer les paratonnerres sur le pylône dédié ; Intervenir au niveau des armoires électriques du bâtiment de la Direction Générale ; Assurer l'installation des groupes électrogènes dans les avant-postes de FECECAM dans le sud pour garantir une alimentation électrique fiable ; Réaliser une étude approfondie et Élaborer des solutions pour la réalisation de la terre et la protection des pylônes dans le Mono et Couffo.

- 3. Mission maintenance des Panneaux Solaires en Partenariat avec la GIZ : Réaliser la maintenance des panneaux et des installations solaires dans six locaux du centre d'impôt dans le Nord.
- 4. Mission d'extension du réseau internet au Ministère de l'eau et des mines Installer des nouveaux points d'accès (wifi), des prises Ethernet et les raccorder au réseau ; installer un régulateur/stabilisateur de tension l'entrer de l'alimentation électrique du réseau.

#### RAYMOND CHARLES TECHNIQUE | Stagiaire

Janvier 2022 - Avril 2022

- Électricité Bâtiment ;
- Electricité industrielle ;
- Maintenance corrective et préventive du système ;
- Maintenance des tableaux de bord électronique des appareils.

#### CENTRE HOSPITALIER DEPARTEMENTAL MONO/COUFFO | Stagiaire

Mars 2021 - Mai 2021

- Installation des équipements et appareils médicaux ;
- Maintenance des appareils médicaux électroniques ;
- Maintenance du groupe électrogène.

#### **PERSONNALITE**

- Créatif
- Leader
- Responsable
- Organisé

#### **EXPERIENCE PERSONNELLE**

**Business development** 

Gestion de projet

Microsoft Office

Python / C++ / C/ MATLAB

Graphisme

Logiciels électriques Industriels et Electroniques (API, Arduino, Delphi, Code Bloc, Proteus,

Développeur IA

Electricité Bâtiment et Industriel

Informatique/Telecom

Norme Electrique (NF C 15-100; NF C 14-100; NF C 16-600) Autre Norme (IEC 60601-1; ISO 13485Z; ISO 14971)

#### Energie & Télécommunication (ENERTEL) | Stagiaire

Septembre 2020 - Octobre 2020

- Électricité Bâtiment ;
- Installations des feux tricolores;
- Mise en terre des canaux de transport du courant électrique ;
- Installation des câbles téléphoniques.

#### TECHNOLOGIE DE POINTE BENIE (TPB) | Stagiaire

Juillet 2018 - Septembre 18

- Électricité Bâtiment ;
- Électronique Informatique ;
- Installation des panneaux photovoltaïques ;
- Maintenance d'une centrale photovoltaïque.

# CENTRE DE PERFECTIONNEMENT DU PERSONNEL D'ENTREPRISE (CPPE) | Stagiaire

Juillet 2015 - Septembre 15

- Théorie sur le fonctionnement des machines Industrielles et appareils électroniques ;
- Démarrage et réalisation des différents circuits et moteurs industriels ;
- Dépannage et Diagnostique d'une installation électrique Industrielle.

#### **FORMATION**

### LICENCE / INSTITUT NATIONAL SUPÉRIEUR DE TECHNOLOGIE INDUSTRIELLE DE LOKOSSA (INSTI) - GENIE ÉLECTRIQUE ET INFORMATIQUE (GEI)

2018 - 2022

Cette spécialité combine l'étude et l'application des principes électriques avec les technologies de l'informatique pour concevoir, mettre en œuvre et optimiser des systèmes électriques, électronique et informatiques avancées.

## CAP (EL) – BACCALAUREAT (F3) / LYCEE TECHNIQUE F.M COULIBALY - ÉLECTROTECHNIQUE

2015 - 2017

Cette spécialité englobe l'étude, la conception et la gestion des systèmes électriques, mettant l'accent sur l'application des technologies pour développer des solutions efficaces dans divers domaines tels que la production d'énergie, l'automatisation industrielle et les équipements électriques.